# 请教陈版关于同一控制下企业合并的认定

提问人：4029700 时间：2020-10-20 13:14:00
请教陈版，目前我碰到一个企业，为解决同业竞争问题，需要将竞争企业纳入上市主体，但上市主体系A和B共同控制，而竞争方则由A单独控制，那上述合并过程中是否构成同一控制下企业合并，如为非同一控制下企业合并，市场上是否有相关案例。

回答人：chenyiwei
如果“上市主体系A和B共同控制，而竞争方则由A单独控制”属实，则属于非同一控制下合并。同一控制下合并要求参与各方具有相同的最终控制方。